【裁判字號】    95,秩抗,5
【裁判日期】    951218
【裁判案由】    違反社會秩序維護法
【裁判全文】
臺灣宜蘭地方法院普通庭裁定             95年度秩抗字第5號
抗  告  人
即被移送人  丙○○
上列抗告人因違反社會秩序維護法案件，不服本院宜蘭簡易庭95
年度宜秩字第61號，中華民國95年7月26日第一審裁定（移送書
案號：宜蘭縣警察局宜蘭分局95年7月19日警蘭偵字第095000290
1號），提起抗告，本院管轄第二審之普通庭裁定如下：
    主  文
抗告駁回。
    事實及理由
一、丙○○於民國95年7月10日晚間11時12分許，在宜蘭縣宜蘭
    市河濱公園，意圖鬥毆，與丁○○、乙○○、黃偉佳、魏嘉
    呈、林俊成、林俊全、林家豪、張健雄、林紫杰、邱立順、
    陳廷和、張志偉、郭志偉、林華偉、張志峰、林華格、黃昭
    明、施厚亨、賴銘乾、呂文山、游錦鍾、黃哲寧、游丞業、
    游志凱、林志勇、林承諺、張志豪等人，分持木棍合計22支
    而聚眾。
二、本件抗告人丙○○違反社會秩序維護法第87條第3款規定之
    事實，業經宜蘭縣警察局宜蘭分局員警當場查獲，復有扣案
    之木棍22支足資佐證。
三、抗告意旨略以：抗告人當日並無意圖鬥毆而聚眾，至河濱公
    園是為夜遊踏青其後巧遇友人，抗告人與意圖鬥毆之人群無
    關。雖查獲之木棍22支中有1支為抗告人所有，但係抗告人
    平日作為防身之用而置於其所有牌號U2-2480號之自小客車
    內云云。
四、惟查：
（一）本件查獲之員警甲○○於本院調查時證稱：伊當日係經由
      勤務中心通報，在宜蘭縣宜蘭市河濱公園有人滋事，遂於
      95年7月10日晚間11時12分許到達現場，現場有十幾部自
      小客車及數十部機車集結，伊到現場該數十部機車立刻聞
      風駛離，伊則攔下留在現場約10部之自小客車，盤查時發
      現地上有木棍，遂逐一檢查車內，也有發現木棍，就將現
      場嫌疑人帶回警局等語。又查，前開事件同時為警查獲之
      嫌疑人中，證人黃偉佳、林俊成、林俊全、張健雄、林紫
      杰、邱立順、陳廷和、張志偉、郭志偉、林華偉、張志峰
      、施厚亨、呂文山、游錦鍾、黃哲寧、林志勇、林承諺、
      張志豪、游志凱均於警詢中陳稱：係因友人遭毆才會前往
      河濱公園聚集等語。另證人林俊全、林家豪、張健雄、林
      紫杰、邱立順、郭志偉、林華偉、林華格、賴銘乾、游志
      凱、施厚亨並均於警詢中陳稱確有攜帶木棍至河濱公園乙
      事，此有其等之警詢筆錄在卷可稽。再查，亦同時為警查
      獲之證人游丞業於本院另案95年度秩抗字第6號調查時證
      稱：伊係經由綽號「阿強」之男子聯絡得知員山那邊的人
      與「阿強」那邊的人吵架，「阿強」那邊有人被打，「阿
      強」要伊找人至宜蘭縣員山鄉員山公園集合。伊到達員山
      公園時，看到約2、30人，看到這麼多人就知道集結是要
      去河濱公園打架等語。足徵95年7月10日晚間11時12分許
      ，在宜蘭縣宜蘭市河濱公園，確有意圖鬥毆而聚眾之情事
      。
（二）抗告人雖辯稱：當天伊是從員山到河濱公園，與丁○○及
      另一名友人本來就在河濱公園，嗣其弟乙○○及友人黃昭
      明也到河濱公園找伊，伊等比該群聚眾意圖鬥毆之人早到
      現場，伊等與那群人沒有關係云云。然證人丁○○於本院
      調查時證稱：伊與抗告人相約至河濱公園喝酒，先約在員
      山公園集合出發，再約乙○○至河濱公園與其等碰面。那
      群聚眾意圖鬥毆之人先到現場，伊與抗告人後到現場，嗣
      乙○○騎機車到場等語；證人乙○○則於本院調查時證稱
      ：伊當天是與曾宇麒等人開2部車，剛好過去河濱公園而
      巧遇抗告人，其等約6、7人在河濱公園內聊天，過程中都
      沒有看到丁○○等語。核對抗告人、丁○○、乙○○之前
      開證詞，抗告人辯稱：伊與丁○○先到、該群聚眾意圖鬥
      毆之人後到河濱公園等語；證人丁○○卻證稱：伊等到達
      河濱公園時，該群聚眾意圖鬥毆之人已在現場等語。又證
      人丁○○證稱：證人乙○○係騎機車前往等語；證人乙○○卻證稱：伊係搭乘友人之自小客車前往等語。再抗告人
      與證人丁○○均陳稱：證人乙○○係依其等之邀約前往等
      語；然證人乙○○卻證稱：伊與抗告人及丁○○係在河濱
      公園巧遇等語，顯有諸多不一致之處，是抗告人辯稱並無
      在河濱公園聚眾云云，不足採信。
（三）再參以，抗告人確實為警方於其所有牌號U2-2480號自小
      客車內查獲木棍1支，此為被告所自承。且依同行之證人
      丁○○於本院調查時證稱：伊知悉抗告人有1支木棍，係
      放在前揭自小客車之駕駛座旁等語，顯見被告攜帶之木棍
      1支係屬隨時可取出使用之狀態，亦難謂無鬥毆之意圖。
五、綜上所述，本件前揭時、地有多名證人證述因友人遭毆而聚
    眾，又證人游丞業於另案中本院調查時陳述其等聚眾確有鬥
    毆之意圖，再抗告人辯稱與聚眾之人並非同夥乙節，無可採
    信。此外，並有扣案木棍22支為佐，其中1支又為抗告人攜
    至現場並置於其座車內駕駛座旁，抗告人應確有違反社會秩
    序維護法第87條第3款規定，意圖鬥毆而聚眾之行為。本院
    第一審宜蘭簡易庭依移送機關之聲請，據以裁處抗告人拘留
    2日，認事用法並無不當，處罰尚屬妥適，抗告意旨指摘原
    裁定認定不當，並無理由，應予駁回。
據上論斷，應依社會秩序維護法第58條、第92條，刑事訴訟法第
412條，裁定如主文。
中    華    民    國    95    年    12    月    18    日
                  刑事普通庭審判長法  官    林惠玲
                                  法  官    劉家祥
                                  法  官    郭淑珍
以上正本證明與原本無異。
本裁定不得抗告。
                                  書記官    林秀麗
中    華    民    國    95    年    12    月    18    日


司法院資訊處製作；財團法人民間司法改革基金會備份。
